---
title: "Análisis de la Producción científica de la UCLA"
author: "Sebastian Robledo"
date: "1/25/2022"
output: 
  html_document:
            toc: TRUE
            toc_float: TRUE
editor_options: 
  chunk_output_type: console
---

```{r setup, include=FALSE}
knitr::opts_chunk$set(echo = TRUE)
```

```{r echo=FALSE, message=FALSE, warning=FALSE}
library(tidyverse)
library(tidygraph)
library(igraph)
library(DT)
library(visNetwork)
library(ggraph)
library(rcrossref)
library(purrr)
```

```{r message=FALSE, warning=FALSE, echo=FALSE}
papers <- 
  read_csv("https://docs.google.com/spreadsheets/d/17b_d24WF2dRBedatAqgArWodAaAn6-o0/export?format=csv&gid=1924642330") |> 
  filter(ano > 2014) 

researchers <- 
  read_csv("https://docs.google.com/spreadsheets/d/17b_d24WF2dRBedatAqgArWodAaAn6-o0/export?format=csv&gid=1531675683") |> 
  mutate(universidad = "ucla")
```

# Red Social Académica

Creamos la red social y revisamos sus características

```{r, echo=FALSE}
authors_sep <-  
  papers |> 
  select(id, autores) |> 
  separate_rows(autores, sep = ", ")
```

```{r, echo=FALSE}
authors_graph_tbl <- 
  papers |> 
  select(id, autores) |> 
  separate_rows(autores, sep = ", ") |> 
  group_by(id) |> 
  filter(n() > 1) |> 
  expand(from = autores, to = autores) |> 
  filter(from != to) |> 
  ungroup() |> 
  select(-id) |> 
  graph_from_data_frame(directed = FALSE) |> 
  as_tbl_graph() |> 
  convert(to_simple) |> 
  activate(nodes) |> 
  left_join(researchers |> 
              select(integrantes, universidad, grupo), 
            by = c("name" = "integrantes")) |>
  mutate(universidad = if_else(is.na(universidad), "otra", universidad),
         grupo = if_else(is.na(grupo), "Sin_grupo", grupo),
         components = group_components(type = "weak")) |> 
  filter(components == 1)
```

```{r, echo=FALSE}
nodes<- 
  authors_graph_tbl |> 
  activate(nodes) |> 
  as_tibble() |> 
  rename(author = name) |> 
  rownames_to_column("name")

edges <- 
  authors_graph_tbl |> 
  activate(edges) |> 
  as_tibble()

graph_from_data_frame(d = edges, 
                      directed = FALSE, 
                      vertices = nodes) |> 
  write_graph("output/academic_social_network.graphml", 
              "graphml")

```

Visualización de la red social académica entre los profesores de la U. Solo los profesores que están conectados.


```{r, echo=FALSE}
nodes <- 
  authors_graph_tbl |> 
  activate(nodes) |>
  mutate(id = row_number()) |> 
  data.frame() |> 
  rename(label = name) |> 
  select(id, label, universidad) |> 
  mutate(color = if_else(universidad == "ucla", "blue", "red"))

edges <- 
  authors_graph_tbl |> 
  activate(edges) |> 
  data.frame() |> 
  select(from, to) 

visNetwork(nodes = nodes, 
           edges = edges, 
           height = "500px") |>
  visIgraphLayout(layout = "layout_with_fr") |> 
  visOptions(highlightNearest = TRUE, selectedBy = "label" ) |> 
  visInteraction(navigationButtons = TRUE, multiselect = TRUE)
```

Solo profesores de la Luis Amigó

```{r}
nodes_luis <- 
  nodes |> 
  filter(universidad == "ucla")

visNetwork(nodes = nodes_luis, 
           edges = edges, 
           height = "500px") |>
  visIgraphLayout(layout = "layout_with_fr") |> 
  visOptions(highlightNearest = TRUE, selectedBy = "label" ) |> 
  visInteraction(navigationButtons = TRUE, multiselect = TRUE)
```


### Características globales

### Características locales

Buscamos los investigadores más populares de acuerdo a la cantidad de conexiones que han generado.

De acuerdo a los datos presentados en la tabla, la investigadora con más co-autores es Carmen Ysabel Martinez de Merino. 

```{r, echo=FALSE}
authors_graph_tbl |> 
  activate(nodes) |> 
  mutate(degree = centrality_degree(), 
         betweenness = round(centrality_betweenness(), 
                             digits = 2)) |>
  arrange(desc(degree)) |> 
  data.frame() |> 
  select(Investigador = name,
         grupo,
         Grado = degree,
         "Intermediación" = betweenness,
         Cluster = components) |>
  DT::datatable(class = "cell-border stripe", 
                rownames = F, 
                filter = "top", 
                editable = FALSE, 
                extensions = "Buttons", 
                options = list(dom = "Bfrtip",
                               buttons = c("copy",
                                           "csv",
                                           "excel", 
                                           "pdf", 
                                           "print")))
```

# Investigadores más productivos

This analyses is between 2016 and 2021. We want to see quality

```{r, echo=FALSE}
researchers_1 <-  
  researchers |> 
  select(integrantes, grupo)


papers_1 <- # We need to split autores from papers
  papers |> 
  select(grupo,
         categoria_revista, 
         SJR_Q , 
         ano, 
         autores) |> 
  separate_rows(autores, sep = ", ") |>  # Separate researchers 
  select(grupo,
         integrantes = autores, 
         ano, 
         categoria_revista, 
         SJR_Q)

paper_publindex <- 
  researchers_1 |> 
  left_join(papers_1, by = c("integrantes" = "integrantes", 
                             "grupo" = "grupo")) |> 
  select(integrantes,
         ano, 
         categoria_revista) |> 
  group_by(integrantes, 
           ano) |> 
  count(categoria_revista) |> 
  pivot_wider(names_from = categoria_revista, 
              values_from = n) |> 
  replace_na(list(A1 = 0, 
                  A2 = 0, 
                  C = 0, 
                  "Sin categoria" = 0, 
                  B = 0)) |> 
  select(integrantes, ano, A1, A2, B, C, "Sin categoria") |> 
  arrange(desc(A1))

paper_scimago <- 
  researchers_1 |> 
  left_join(papers_1, by = c("integrantes" = "integrantes", 
                             "grupo" = "grupo")) |> 
  select(integrantes,
         ano, 
         SJR_Q) |> 
  group_by(integrantes, 
           ano) |> 
  count(SJR_Q) |>
  na.omit() |> 
  pivot_wider(names_from = SJR_Q, 
              values_from = n) |> 
  replace_na(list(Q1 = 0, 
                  Q2 = 0, 
                  Q3 = 0, 
                  "Sin categoria" = 0, 
                  Q4 = 0)) |> 
  select(integrantes, ano, Q1, Q2, Q3, Q4, "Sin categoria") |> 
  arrange(desc(Q1))
```

## Producción general

Producción top de los 10 mejores investigadores

```{r, echo=FALSE}
q1_top <- 
  paper_scimago |> 
  filter(ano >= 2016) |> 
  group_by(integrantes) |> 
  summarise(Q1_total = sum(Q1)) |> 
  filter(Q1_total != 0) |> 
  arrange(desc(Q1_total))

q2_top <- 
  paper_scimago |> 
  filter(ano >= 2016) |> 
  group_by(integrantes) |> 
  summarise(Q2_total = sum(Q2)) |> 
  filter(Q2_total != 0) |> 
  arrange(desc(Q2_total))

a1_top <- 
  paper_publindex |> 
  filter(ano >= 1016) |> 
  group_by(integrantes) |> 
  summarise(A1_total = sum(A1)) |> 
  filter(A1_total != 0) |> 
  arrange(desc(A1_total))

a2_top <- 
  paper_publindex |> 
  filter(ano >= 2016) |> 
  group_by(integrantes) |> 
  summarise(A2_total = sum(A2)) |> 
  filter(A2_total != 0) |> 
  arrange(desc(A2_total))

# Merging all datasets

top_researchers <- 
  q1_top |> 
  left_join(q2_top, by = "integrantes") |> 
  left_join(a1_top, by = "integrantes") |> 
  left_join(a2_top, by = "integrantes") |> 
  rename(Q1 = Q1_total,
         Q2 = Q2_total,
         A1 = A1_total,
         A2 = A2_total) |> 
  replace_na(replace = list(Q1 = 0,
                            Q2 = 0,
                            A1 = 0,
                            A2 = 0))

top_researchers |> 
    DT::datatable(class = "cell-border stripe", 
                rownames = F, 
                filter = "top", 
                editable = FALSE, 
                extensions = "Buttons", 
                options = list(dom = "Bfrtip",
                               buttons = c("copy",
                                           "csv",
                                           "excel", 
                                           "pdf", 
                                           "print")))

```


## Publindex production

```{r, echo=FALSE}
paper_publindex |> 
  DT::datatable(class = "cell-border stripe", 
                rownames = F, 
                filter = "top", 
                editable = FALSE, 
                extensions = "Buttons", 
                options = list(dom = "Bfrtip",
                               buttons = c("copy",
                                           "csv",
                                           "excel", 
                                           "pdf", 
                                           "print")))
```

## Scimago production

Tabla
```{r, echo=FALSE}
paper_scimago |> 
  DT::datatable(class = "cell-border stripe", 
                rownames = F, 
                filter = "top", 
                editable = FALSE, 
                extensions = "Buttons", 
                options = list(dom = "Bfrtip",
                               buttons = c("copy",
                                           "csv",
                                           "excel", 
                                           "pdf", 
                                           "print")))
```


